臺灣宜蘭地方法院刑事判決　　　　　　　　96年度訴字第61號
公　訴　人　臺灣宜蘭地方法院檢察署檢察官
被　　　告　甲○○
上列被告因毒品危害防制條例案件，經檢察官提起公訴（96年度
毒偵字第126號），本院合議庭裁定由受命法官獨任進行簡式審
判程序，爰不經通常程序，判決如下：
    主  文
甲○○施用第一級毒品，累犯，處有期徒刑拾壹月。
    事  實
一、甲○○前因施用毒品案件，經臺灣宜蘭地方法院檢察署檢察
    官聲請本院裁定執行觀察、勒戒後，認無繼續施用毒品之傾
    向，由同署檢察官於93年4月28日以93年度毒偵字第54號為
    不起訴處分確定；復於94年10月間，因施用毒品案件，經同
    署檢察官以94年度毒偵字第216號聲請簡易判決處刑，經本
    院於94年4月25日以94年度宜簡字第66號判處有期徒刑4月確
    定，於94年7月9日入監執行，於94年11月8日執行完畢；再
    因施用毒品案件，經該署檢察官於以94年度毒偵字第704號
    提起公訴，經本院於94年10月14日以94年度訴字第303號判
    處有期徒刑9月；又因竊盜案件，經同署檢察官提起公訴，
    經本院於94年12月27日以94年度易字第386號判處有期徒刑3
    月，嗣上開2罪定應執行刑為有期徒刑11月，於94年11月9日
    接續上開有期徒刑之執行，於95年9月21日縮短刑期執行完
    畢出監；詎仍不知悛悔，明知海洛因及安非他命為毒品危害
    防制條例第2條第2項第1、2款所稱之第1級與第2級毒品，均
    不得任意持有或施用，竟仍於前開觀察勒戒執行完畢後5年
    內基於施用第1級毒品海洛因（以下簡稱「海洛因」）及第2
    級毒品安非他命（以下簡稱「安非他命」）之犯意，於95年
    12月3日凌晨1、2時許，在其位於宜蘭縣礁溪鄉○○○路13
    7號住處，以將海洛因及安非他命混合置入玻璃球內燒烤吸
    食其煙霧之方式，同時施用海洛因及安非他命1次，玻璃球
    則於使用後已丟棄滅失。
    嗣於95年12月4日因另案為警查獲，經採集其尿送驗結果，
    呈現海洛因及安非他命代謝物陽性反應，始查知上情。
二、案經宜蘭縣警察局宜蘭分局報告臺灣宜蘭地方法院檢察署檢
    察官偵查起訴。
    理  由
一、訊據被告甲○○對於上揭時地施用海洛因及安非他命之犯行
    於本院審理中均坦承不諱，且其為警查獲時於95年12月4日
    下午4時40分許採集尿液送驗結果，其尿液確呈海洛因之代
    謝物嗎啡及安非他命之代謝物甲基安非他命之陽性反應，此
    有宜蘭縣警察局宜蘭分局毒品案件犯嫌姓名及尿液編號對照
    表，及慈濟大學濫用藥物檢驗中心出具之檢驗總表各1紙附
    卷可稽，堪信被告之自白應與事實相符。茲查，被告前因施
    用毒品案件，經臺灣宜蘭地方法院檢察署檢察官聲請本院裁
    定執行觀察、勒戒後，認無繼續施用毒品之傾向，由同署檢
    察官於93年4月28日以93年度毒偵字第54號為不起訴處分確
    定；復於94年10月間，因施用毒品案件，經同署檢察官以94
    年度毒偵字第216號聲請簡易判決處刑，經本院於94年4月25
    日以94年度宜簡字第66號判處有期徒刑4月確定，於94年7月
    9 日入監執行，於94年11月8日執行完畢；再因施用毒品案
    件，經該署檢察官於以94年度毒偵字第704號提起公訴，經
    本院於94年10月14日以94年度訴字第303號判處有期徒刑9月
    ，於94年11月9日接續上開有期徒刑之執行，於95年9月21日
    縮短刑期執行完畢出監等情，有臺灣高等法院被告前案紀錄
    表、刑案資料查註紀錄表、法務部全國檢察官線上查詢刑案
    人犯在監所最新資料報表及上開不起訴處分書各1件附卷可
    參。綜上所述，本件事證已臻明確，被告於前開觀察勒戒執
    行完畢後5年內再犯本件施用毒品之犯行，洵堪認定，應予
    依法論科。
二、核被告甲○○所為，係犯毒品危害防制條例第10條第1項之
    施用第1級毒品罪及同條例第10條第2項之施用第2級毒品罪
    。其持有海洛因及安非他命之犯行，為施用海洛因及安非他
    命之當然行為，屬吸收關係，無庸再論以持有毒品罪。又被
    告同時施用第1級毒品與第2級毒品，係一行為觸犯數罪名，
    應依刑法第55條想像競合犯之規定，從一重之施用第1級毒
    品罪處斷。茲查，被告前因施用毒品案件，經臺灣宜蘭地方
    法院檢察署檢察官於以94年度毒偵字第704號提起公訴，經
    本院於94年10月14日以94年度訴字第303號判處有期徒刑9月
    ，又因竊盜案件，經同署檢察官提起公訴，經本院於94年12
    月27日以94年度易字第386號判處有期徒刑3月，嗣上開2罪
    定應執行刑為有期徒刑11月，於95年9月21日縮短刑期執行
    完畢出監，有臺灣高等法院被告前案紀錄表1件可按，其於
    有期徒刑執行完畢後5年內故意再犯本件有期徒刑以上之罪
    ，為累犯，應依刑法第47條第1項之規定，加重其刑。爰審
    酌被告前有多次毒品前科，並經觀察、勒戒處分及判處徒刑
    執行後，仍不思戒除毒癮，顯見已無法憑己力戒除毒癮，應
    予隔離協助其戒除，並斟酌其素行、施用毒品之方式、次數
    、犯罪後坦承犯行，及施用毒品核屬自損身命之犯罪態樣等
    一切情狀，量處如主文所示之刑，以示警懲。
據上論斷，應依刑事訴訟法第273條之1第1項、第299條第1項前
段，毒品危害防制條例第10條第1項、第2項，刑法第11條前段、
第55條、第47條第1項，判決如主文。
本案經檢察官賴慶祥到庭執行職務。
中　　華　　民　　國　　96　　年　　3　　月　　 20　　日
                  刑事第三庭法  官    郭顏毓
以上正本證明與原本無異。
如不服本判決應於收受本判決後10日內向本院提出上訴書狀，其
未敘述上訴理由者，並得於提起上訴後10日內向本院補提理由書
狀（均須按他造當事人之人數附繕本）「切勿逕送上級法院」。
                            書記官    林秀麗
中　　華　　民　　國　　96　　年　　3　  月　 　22    日
附錄本案論罪科刑法條：
毒品危害防制條例第10條
施用第1級毒品者，處6月以上5年以下有期徒刑。
施用第2級毒品者，處3年以下有期徒刑。
